臺灣基隆地方法院刑事判決　　　　　　　　　　　九十三年度簡上字第二三號
　　上　訴　人　臺灣基隆地方法院檢察署檢察官
　　被　　　告　乙○○
右上訴人因被告竊盜案件，不服本院基隆簡易庭九十二年度基簡字第一０一七號中華
民國九十三年二月四日第一審刑事簡易判決（台灣基隆地方法院檢察署檢察官聲請簡
易判決處刑書案號：九十二年度偵字第三三七七號），提起上訴，本院管轄之第二審
合議庭判決如左：
    主  文
原判決撤銷。
乙○○攜帶兇器竊盜，處有期徒刑陸月，如易科罰金，以佰元折算壹日。
    事  實
一、乙○○於九十一年八月二十五日及同年九月十四日，先後駕駛車號ＲＧ〡九０一
    一號自用小客車，違反交通規則，致使車號ＲＧ〡九０一一號車牌兩面，分別經
    警吊扣。乙○○為解決無車牌可用之窘境，竟意圖為自己不法之所有，於九十一
    年十月間（檢察官誤載為九十一年九月十四日），在臺北縣新莊市○○道上某汽
    車修護廠，未經保管人潘世章之同意，擅自持該修護場所有客觀上足以對人之生
    命、身體安全構成威脅可供兇器使用之Ｔ型扳手一支，當場拆卸竊取甲○所有之
    車號ＹＳ〡六一九七號自用小客車車牌兩面，得手後，即將所竊得之車牌懸掛在
    己有之自用小客車上使用。嗣於九十二年十月十日二十二時十分左右，乙○○駕
    駛懸掛車號ＹＳ〡六一九七號車牌之自用小客車，途經基隆市○○○路八十八號
    前，為警查獲。
二、案經被害人甲○訴由基隆市警察局第一分局報告台灣基隆地方法院檢察署檢察官
    偵查後聲請以簡易判決處刑。
    理  由
一、右揭事實，業據被告自白不諱，核與告訴人甲○指訴之被害情節相符，並有「舉
    發違反道路交通管理事件通知單」影本二紙、被告懸掛車號ＹＳ〡六一九七號車
    牌之自用小客車相片二張、車籍作業系統報表一份及贓物認領保管單一紙附卷可
    稽，且有被告供稱與竊盜時所用同型式（但長度短約七公分）之鐵質Ｔ型扳手一
    支扣案可佐，足認被告之自白與事實相符，可以採信。本案罪證明確，被告犯行
    洵堪認定，自應依法論科。
二、查扣案之鐵質Ｔ型扳手，長度為三十公分，供施力之手把部分長十九公分，有該
    支扳手相片四張存卷可參。被告供稱竊取車牌時所用之鐵質Ｔ型扳手與扣案扳手
為同一型式，僅長度短了七公分，換言之，仍有二十三公分左右之長度，依該Ｔ
    型扳手之長度、材質，如用以攻擊人體脆弱部位，足以對人之生命、身體安全構
    成威脅，顯係客觀上具有危險性之兇器，被告持該Ｔ型扳手行竊，核被告所為，
    係犯刑法第三百二十一條第一項第三款之攜帶兇器竊盜罪。原判決認被告所為係
    犯刑法第三百二十條第一項之普通竊盜罪，尚有未合，檢察官上訴意旨執此指摘
    原判決不當，為有理由，應由本院予以撤銷改判。審酌被告犯罪動機單純、犯罪
    所生之損害尚屬輕微、犯罪後坦承犯行態度良好等一切情狀，量處如主文所示之
    刑，並諭知易科罰金之折算標準，以示懲儆。扣案之扳手一支，雖為被告所有，
    但非供被告行竊時所用之物，業據被告供明在卷，檢察官亦未能證明被告確係利
    用扣案之扳手行竊，自不得為沒收之諭知。
據上論斷，應依刑事訴訟法第四百五十五條之一第三項、第三百六十九條第一項前段
、第二百九十九條第一項前段，刑法第三百二十一條第一項第三款、第四十一條第一
項前段，罰金罰鍰提高標準條例第二條，判決如主文。
本案經檢察官張介欽到庭執行職務。
中      華      民      國    九十三    年      四      月     十六     日
                                  臺灣基隆地方法院刑事第二庭
                                      審判長法  官  王福康
                                            法  官  齊  潔
                                            法  官  何怡穎
右正本證明與原本無異。
本件判決不得上訴。
                                            書記官  陳淑慧
中      華      民      國    九十三    年      四      月     十六     日
【附錄論罪法條】
刑法第三百二十一條第一項第三款
犯竊盜罪而有左列情形之一者，處六月以上、五年以下有期徒刑：
    三  攜帶兇器而犯之者。
